臺灣臺南地方法院刑事判決　　　　　　　　　　　　九十三年度訴字第一號
　　公　訴　人　臺灣台南地方法院檢察署檢察官
　　被　　　告　丙○○
　　指定辯護人　本院公設辯護人　甲○○
右列被告因毒品危害防制條例案件，經檢察官提起公訴（九十二年度毒偵字第一三五
五九號），本院判決如左：
    主  文
丙○○連續販賣第一級毒品，處有期徒刑拾年。
行動電話壹支（0000000000號；未扣案）沒收，如全部或一部不能沒收時
，追徵其價額；販毒所得新台幣參萬元沒收，如全部或一部不能沒收時，以其財產抵
償之。
    事  實
一、丙○○基於販賣第一級毒品海洛因之概括犯意，自民國九十二年三月二十三日起
    至同年五月六日止，連續販賣第一級毒品海洛因予丁○○，並於同年四、五月間
    ，或由丁○○與乙○○共同合資，由丁○○出面向丙○○購買海洛因，其交易地
    點分別在臺南市○○路一五一巷口「７─１１」便利超商前。臺南市○○路
    一三一二巷口「元帥廟」旁。高雄縣茄萣鄉○○路○○路的時鐘旁。高雄縣
    茄萣鄉○○路一號旁巷口。高雄縣茄萣鄉○○路十九巷口等處。每次交易方式
    均是由丁○○撥打丙○○所持用之行動電話門號Ｚ000000000號，聯絡
    交易地點及數量、金額後，再行交易，以每包新台幣（下同）五百元計，每次所
    購數量不一，共購買海洛因十次，金額總計三萬元。嗣為警據報後，就丙○○所
    持用之前開門號向臺灣高等法院臺南分院檢察署檢察官聲請核發通訊監察書，實
    施通訊監察，進而循線查獲上情。
二、案經台南市警察局移送台灣台南地方法院檢察署檢察官偵查起訴。
    理  由
一、訊據被告丙○○固坦承於前揭五處地點與丁○○碰面，並交給海洛因，又其綽號
    係阿源，本件電話監聽其係對話之一方，對話中之「員哥」、「員仔」亦係其本
    人之事實，惟矢口否認有何販賣第一級毒品海洛因之犯行，辯稱伊是與丁○○合
    資，由伊先向高雄縣湖內鄉綽號「清仔」男子購得毒品海洛因之後，再約丁○○
    至前開地點平分毒品云云，經查：
（一）證人丁○○於本院審理時結證稱：「（辯護人問：他會不會出錢？）我表弟乙○○與我合資後去，找阿員拜託他去拿海洛因，至於他是否在賣我不知道。」
      、「（辯護人問：除了乙○○合資外，還有無其他人合資買過海洛因？）沒有
      。只與乙○○合資。」、「（檢察官問：是否九十二年八月二十日因毒品被警
      查獲？）是的。」、「（檢察官問：被警查獲的前三、四個月，毒品是否去找
      被告拿的？）是的。」、「（檢察官問：找被告拿之前，是否先約定地點後，
      再去拿毒品？）是的。」、「（檢察官問：拿毒品後，你再將錢交給被告？）
      有時候我交錢後，被告就拿毒品給我，有時候我給錢後，在那邊等一二十分鐘
      後才拿給我。」、「（檢察官問：被告拿給你的毒品是否為海洛因？）是的。
      」、「（檢察官問：是否以你家（○六）0000000電話聯絡？）是的。
      」、「（檢察官問：交毒品地點是被告指定？）是的。」、「（檢察官問：是
      否向檢察官說毒品都是向被告買的？〈提示偵查卷三十七頁並告以要旨〉）我
      說我去找他是去買海洛因。」、「（檢察官問：打電話給被告時，如果說「五
      分」的是何意思？）是一小包的。」、「（檢察官問：「五分」是算多少錢？
      ）五千元。」等語，核與其偵查中證述情節大致相符，顯見證人丁○○並未曾
      與被告合資購買海洛因，而係與乙○○合資向被告購買海洛因至明，被告一再
      辯稱交付證人陳明憲之海洛因係與之合資購買云云，要屬臨訟杜撰、避重就輕
      之詞，並非可採。另證人乙○○於本院審理時亦結證稱確有與丁○○共同出資
      購買海洛因，且丁○○出面去拿海洛因時，有一起過去，丁○○拿海洛因時，
      伊都在旁等候等情，惟丁○○是否確向被告購買海洛因乙節則證述前後反覆，
      一稱不知丁○○購買海洛因之對象即是被告；再稱丁○○與「阿員」交易伊有
      看過；又稱九十二年四、五月間與丁○○向被告拿毒品一事不記得等語。查證
      人乙○○於九十三年四月二十七日偵查時供稱於警詢之證述為實在，且於本院
      九十三年十二月九日審理時亦供稱警詢時未遭恐嚇，係出於自由意志而陳述等
      情，參諸證人或當事人於案發時之供述較少權衡其利害得失或受他人干預，當
      較諸事後翻異之詞為可採信，除有可證明其後更易之詞與事實相符，或其初供
      係屬虛偽者外，自不得任意捨棄初供不採。證人乙○○於警詢時證稱：「（你
      有與丁○○一起施用及一起購買毒品嗎？）我於四至五月份開始就都與丁○○
      一起注射海洛因毒品，一起去台南市灣裡與高雄縣茄定等處向一綽號「阿源」
      男子購買海洛因。」、「（是你自己聯絡買的還是一起出資的？）都是一起出
      資買的，每次各出一千二千不一定。我不知道阿源手機號碼，都是由丁○○以
      電話聯絡後，我再與丁○○一起騎機車前往向阿源購買。」、「（警方現提示
      丁○○帶同前往與「阿源」交易毒品地，你有前往該五處地點過嗎？）經我指
      認我與丁○○一起騎機車前往與「阿源」交易地點有（０１）台南市○○路一
      五一巷口ＥＬＥＶＥＮ７超商前，（０３）高雄縣茄萣鄉○○路口三叉路時鐘
      旁，（０５）高雄縣茄萣鄉○○路十九巷口等三處交易過。」（見警卷(一)第十
      二頁背面）；及其偵查時亦結證稱：「（海洛因來源？）我是透過丁○○去買
      的，因為每次過去我都有看到丁○○跟阿員在交易。」、「（是從何時開始跟
      阿員購買毒品的？）九十二年四、五月開始跟丙○○拿毒品。」、「（雙方如
      何交易？）丁○○打電話給他，約他出來，我在旁邊等，丁○○就過去跟他交
      易。」等語（見偵查卷第四十一頁）。是證人乙○○確有與丁○○合資向被告
      購買海洛因，並有與丁○○一起前去找被告，惟均由丁○○出面取得海洛因等
      情，證人乙○○自警詢、偵查以迄本院審理中所供內容均大致相同，顯見證人
      乙○○於警詢及偵查時之證述其所購毒品係透過丁○○以合資方式向被告購買
      毒品乙節，應屬可信。
（二）台南市警察局申請對000000000號行動電話、0－000000
      0號市內電話為監聽錄音，經台灣高等法院台南分院檢察署核准在案，有該署
      九十二年南分檢勤聲監字第三號、第六號通訊監察書二
      紙附卷可佐，行動電話000000000號為被告使用，其係監聽中對話
      之一方，且他人均稱其阿員、員仔或員哥等情，業據其於本院九十三年十一月
      五日準備程序供明在卷，另電話六－0000000號係證人丁○○使用等
      情，亦據證人丁○○於本院審理時結證屬實，此二支電話之雙向監聽有關本件
      重要內容如下：
      【一】監聽電話：000000000。監察對象：丙○○。通話內容：（
            Ａ係丙○○；Ｂ係丁○○）九十二年三月三十一日九時四十六分。Ｂ
            ：我阿明啦，一個五的啦，要到廟那嗎？Ａ：新路有刻佛店那。Ｂ：我
            到電信局啦。Ａ：你過來電信局好啦。九十二年三月三十一日十時零
            二分。Ｂ：我阿明，我在電信局這邊了。Ａ：好，我馬上到。九十二
            年五月六日十七時零二分。Ｂ：阿明。我剛打你電話不通。Ａ：怎樣。
            Ｂ：等一下我朋友，就上次跟我一起去的那位，他到時我馬上下去找你
            。Ａ：要準備怎樣？Ｂ：五分，你上回．．．見面再講好了。Ａ：好啦
            。九十二年五月六日十七時三十八分。Ｂ：阿明，我朋友到了要下去
            了。Ａ：好。Ｂ：要在哪等你。Ａ：你過來大廟好了。Ａ：好。Ｂ：啊
            另包一個小的給我。Ａ：你再另外自己用就好了。Ｂ：五分你要用足一
            點呢。Ａ：好。九十二年五月六日十七時五十分。Ｂ：我阿明，我們
            到大廟了。Ａ：你等一下我馬上到了。
      【二】監聽電話：（六）0000000。監察對象：丁○○。通話內容：
            （Ａ係發話人：丁○○；Ｂ係受話人：丙○○，受話電話：0000
            00000號）九十二年三月二十三日。Ａ：喂，我阿明，拿五百啦
            ，要到哪裡找你。Ｂ：去超商７－１１那裡。九十二年三月二十三日
            。Ａ：現有貨嗎？Ｂ：你再一小時後打來。九十二年三月二十三日。
            Ａ：用一千啦。Ｂ：你四十分後再打。
      【三】以上監聽電話內容，有監聽譯文附卷（分見警卷(一)四十四頁至四十五頁
            警卷(二)第三十二頁、第四十三至四十四頁）可憑，其與前開證人丁○○
            、乙○○證供情節相互勾稽印證，顯見前揭監聽電話內容確係被告與證
            人丁○○透過彼此所了解之暗語或模稜話語憑以聯絡購毒，並約明購買
            海洛因數量，及取毒之時間、地點至明。
（三）按海洛因物稀價昂，取得不易，且為政府嚴予查緝之違禁物，販賣者刑責綦重
      ，苟無利可圖，衡情應無甘冒被查緝之危險而平價無端代他人轉交，故堪認被
      告販入海洛因之價格必較販出之價格為低而有從中牟取差額利潤之意圖甚明。
（四）再查，證人丁○○於警詢時稱均一至二天向被告購買毒品一次，總數約七至八
      萬元（見警卷(一)第九頁）及偵查時稱約二至三天向被告購買毒品一次（見偵查
      卷第三十八頁）；證人乙○○於警詢時稱約花費三至四萬元向阿員購買毒品（
      見警卷(一)第十三頁）及偵查時稱與阿員交易毒品超過十次以上等情，嗣於本院
      審理時，證人丁○○及乙○○均翻異前供，證人丁○○結證稱向被告購買毒品
      約買十幾次左右，總數約三萬多元；證人乙○○則供稱與丁○○合資向被告購
      毒十次以上，其出資部分約一萬元云云，故自證人丁○○、乙○○前後證供，
      尚無法明確認定渠等向被告購毒之次數及總金額，且證人陳明憲於本院審理中
      亦一再稱購毒次數及金額實在難以正確記憶等情。從而，依罪疑惟輕之原則，
      本院以證人丁○○及乙○○合資向被告購買毒品海洛因十次，共三萬元較有利
      於被告。職是，被告販賣毒品海洛因予證人丁○○及乙○○，所得金額合計為
      三萬元。
（五）證人丁○○、乙○○亦確因施用第一級毒品海洛因經本院分別送觀察勒戒、強
      制戒治在案【九十二年度毒聲字第一三０五號、九十二年度毒聲字第一六五六
      號裁定〈丁○○〉；九十二年度毒聲字第一七八九號、九十二年度毒聲字第二
      一四一號裁定〈乙○○〉】，並均觀察勒戒、強制戒治執行完畢，有台灣高等
      法院被告全國前案紀錄表二份附卷可稽。
（六）綜上，被告所辯未販售海洛因乙節顯係卸責之詞，不足採信，事證明確，其犯
      行應足認定。
二、按毒品危害防制條例修正條文業經總統於九十二年七月九日以華總一義字第九
    二一二一九三號令公布，並自九十三年一月九日施行。其中第四條由五項
    增列為六項，惟同條第一項規定製造、運輸、販賣第一級毒品，修法前後刑度均
    相同。被告行為後，法律有變更，依刑法第二條第一項前段規定，比較新舊法，
    本件自應適用裁判時即修正後之毒品危害防制條例。
三、核被告丙○○所為，係犯毒品危害防制條例第四條第一項販賣第一級毒品罪。被
    告非法持有第一級毒品海洛因之低度行為，已為其進而販賣之高度行為所吸收，
    ，不復另論。被告多次販賣第一級毒品之行為，時間緊接，犯罪構成要件相同，
    顯均係基於概括犯意反覆為之，為連續犯，依法論以一罪，又販賣第一級毒品罪
    之法定本刑為死刑及無期徒刑，自不得加重其刑。查本件被告固有多次販賣毒品
    海洛因，惟所販賣之數量及次數不多，與坊間大盤販賣毒品者迥然不同，又被告
    亦染有毒癮（本件查獲後業經本院分別裁定送觀察勒戒及戒治並判處有期徒刑一
    年確定），為能滿足毒癮致鋌而走險，情輕法重，其犯罪情狀非無可憫，如予宣
    告販賣第一級毒品之法定刑最低度刑期無期徒刑，仍屬過重，依刑法第五十九條
    之規定減輕其刑。爰審酌被告犯罪之動機、目的、手段、品性、智識程度，且其
    明知海洛因具有成癮性，服用後會產生依賴性，且戒解不易，嚴重破壞人之身心
    健康，竟為圖一己之私利，販賣毒品予他人施用，不僅戕害他人身心至深且鉅，
    對社會風俗及安寧秩序損害非輕及犯罪後態度等一切情狀，量處如主文所示之刑
    ，以資懲儆。行動電話0000000000號一支（未扣案）係供本件犯罪所
    用之物，一如前述，依毒品危害防治條例第十九條第一項宣告沒收，如全部或一
    部不能沒收時，追徵其價額；又販毒所得之財物三萬元，亦應依毒品危害防治條
    例第十九條第一項宣告沒收，如全部或一部不能沒收時，以其財產抵償之。另扣
    案之ＯＫＷＡＰ行動電話0000000000號一支（含ＳＩＭ卡一張），雖
    係於被告之住處扣得，惟無證據足資證明係供被告犯罪所用之物，爰不為沒收之
    諭知，附此敘明。
據上論斷，應依刑事訴訟法第二百九十九條第一項前段，毒品危害防制條例第四條第
一項、第十九條第一項，刑法第十一條、第二條第一項前段、第五十六條、第五十九
條，判決如主文。
本案經檢察官戊○○到庭執行職務
中    華        民      國      九十三      年    十二  月      三十    日
                                  臺灣臺南地方法院刑事第六庭
                                      審判長  法  官  陳忠鎣
                                              法  官  林勝利
                                              法  官  鍾邦久
右正本證明與原本無異。
如不服本判決，應於判決送達後十日內，向本院提出上訴狀。
                                              書記官  張豐榮
中    華        民      國      九十三      年    十二  月      三十    日
附錄法條：
毒品危害防制條例第四條
製造、運輸、販賣第一級毒品者，處死刑或無期徒刑；處無期徒刑者，得
併科新臺幣一千萬元以下罰金。
製造、運輸、販賣第二級毒品者，處無期徒刑或七年以上有期徒刑，得併
科新臺幣七百萬元以下罰金。
製造、運輸、販賣第三級毒品者，處五年以上有期徒刑，得併科新臺幣五
百萬元以下罰金。
製造、運輸、販賣第四級毒品者，處三年以上十年以下有期徒刑，得併科
新臺幣三百萬元以下罰金。
製造、運輸、販賣專供製造或施用毒品之器具者，處一年以上七年以下有
期徒刑，得併科新臺幣一百萬元以下罰金。
前五項之未遂犯罰之。
毒品危害防制條例第十九條
犯第四條至第九條、第十二條、第十三條或第十四條第一項、第二項之罪
者，其供犯罪所用或因犯罪所得之財物，均沒收之，如全部或一部不能沒
收時，追徵其價額或以其財產抵償之。
為保全前項價額之追徵或以財產抵償，得於必要範圍內扣押其財產。
犯第四條之罪所使用之水、陸、空交通工具沒收之。
